【裁判字號】    89,交上易,179
【裁判日期】    891109
【裁判案由】    過失傷害
【裁判全文】
臺灣高等法院高雄分院刑事判決          八十九年度交上易字第一七九號
    上訴人
    即被告  乙○○
右上訴人因過失傷害案件，不服臺灣高雄地方法院八十九年度交易字第三九號中華民
國八十九年八月十七日第一審判決（起訴案號：臺灣高雄地方法院檢察署八十八年度
偵字第二七四０九號），提起上訴，本院判決如左：
      主      文
上訴駁回。
乙○○緩刑貳年。
      事      實
一、乙○○於民國八十八年五月二十八日十時三十分許，騎乘牌照號碼ＺＥＮ─四一
    ０號（起訴書誤為ＥＮ─四一０號）機車，沿高雄市○○路由北向南行駛，途經
    該路與金福路口時，理應注意汽車行駛時，駕駛人應注意車前狀況及兩車併行之
    間隔，隨時採取必要之安全措施及汽車行駛至泥濘或積水道路，應減速慢行，作
    隨時停車之準備，且依當時情形，又無不能注意之情事，竟疏於注意該路段因下
    雨致路面產生坑洞，機車應減速慢行，並應警戒車前狀況及其機車與左右併行車
    輛之間隔，詎仍貿然以時速三十至四十公里之速度前行，乙○○因閃避路面坑洞
    ，機車重心不穩而傾倒，致其機車手把撞及適同一時地，由甲○○○騎乘車號Ｘ
    ＮＨ─六七二號同向駛至之機車，甲○○○因而人車倒地，因此受有右肩瘀傷、
    右手瘀傷、雙膝瘀傷、頸部損傷、第五、六、七頸椎椎間盤脫疝、右手尺骨骨折
    等傷害。乙○○於肇事後即以行動電話向警方報案並坦承肇事而接受裁判。
二、案經甲○○○訴由臺灣高雄地方法院檢察署檢察官偵查起訴。
      理      由
一、訊據被告乙○○承認有於右揭時、地以時速三十至四十公里之速度騎車與告訴人
    甲○○○發生車禍，並致使告訴人受傷之事實，然辯稱係因告訴人來撞伊，以致
    發生本件車禍，並無過失，且伊當時係為閃避路面坑洞，係屬緊急避難之行為，
    縱然肇事，行為亦屬不罰云云。
二、惟查前開事實，業據告訴人甲○○○於警訊、偵查中及原審指訴綦詳，並有肇事
    路段簡圖及高雄市小港醫院診斷證明書各一紙在卷可稽。
三、按汽車行駛至泥濘或積水道路時，應減速慢行，作隨時停車之準備，並應注意車
    前狀況，及兩車併行之間隔，隨時採取必要之安全措施，道路交通安全規則第九
    十三條第一項第四款、第九十四條第三項分別定有明文。被告駕駛車輛自應注意
   右開規定而為行駛。且依被告自承肇事路段當時因逢雨天，路面有坑洞，路況不
    佳、行進中很難保持平穩，因力氣小控制不住車頭等語（原審八十九年一月二十
    日審判筆錄），自應減速慢行並警戒車前狀況及其機車與左右併行車輛之間隔，
    作隨時停車之準備，且依當時情形，又無不能注意之情事，竟疏於注意，而以時
    速三十至四十公里之速度行車，又因力氣小控制不住車頭而機車傾倒，肇致本件
    車禍發生使告訴人受有傷害，其過失甚為顯然，被告所辯其無過失自不足憑採。
    又本件車禍係被告疏於減速慢行，及疏於注意車前路況，以致肇事，並無緊急避
    難之問題可言，所辯上情，亦無足取。而告訴人係因本件車禍受傷，已如前述，
    則被告之過失行為與告訴人之傷害結果間自具有相當因果關係。本件事證明確，
    被告犯行堪以認定。
四、本件被告駕車肇事，致被害人受傷，核其所為係犯刑法第二百八十四條第一項前
    段之過失傷害罪。被告於肇事後，偵查機關發覺前，即以行動電話向警方報案，
    此為告訴人所不爭，並經原審向泛亞電信股份有限公司查明屬實，有該公司之回
    函附卷可參，為對於未發覺之罪自首而接受裁判，應減輕其刑。
五、原審因而適用刑法第二百八十四條第一項前段、第四十一條、第六十二條，罰金
    罰鍰提高標準條例第一條前段、第二條之規定，並審酌被告犯後否認犯行，且未
    與告訴人達成民事和解，態度非佳等一切情狀，量處有期徒刑三月，並諭知如易
    科罰金，以三百元折算一日。經核原判決認事用法於法並無不當，量刑亦屬適度
    。被告上訴意旨，仍執前詞，否認犯罪，指摘原判決不當，為無理由，應予駁回
    。
六、查被告前未曾受有期徒刑以上刑之宣告，有本院被告全國前案紀錄表在卷可稽，
    。茲因一時失誤，偶犯刑章，且於本院調查中已與告訴人成立民事調解，並賠償
    損害完畢，有高雄市前鎮區調解委員會調解筆錄影本一份在卷可考。經此偵審程
    序及科刑教訓，當知所警惕，應無再犯之虞，本院因認被告所受刑之宣告，以暫
    不執行為適當，併宣告緩刑二年，以啟自新。
據上論斷，應依刑事訴訟法第三百六十八條、刑法第七十四條第一款，判決如主文。
本案經檢察官羅正平到庭執行職務。
中    華    民    國     八十九     年      十一      月       九       日
                              臺灣高等法院高雄分院刑事第三庭
                                  審判長法官  莊秋桃
                             法官  陳中和
                                        法官  謝宏宗
右正本證明與原本無異。
不得上訴。
                                      書記官  陳靖華
中    華    民    國     八十九     年      十一      月      十        日
附錄本判決論罪之法條：
刑法第二百八十四條第一項前段
因過失傷害人者，處六月以下有期徒刑、拘役或五百元以下罰金。致重傷者，處一年
以下有期徒刑、拘役或五百元以下罰金。
                                                                        Ｆ


司法院資訊處製作；財團法人民間司法改革基金會備份。
